臺灣臺北地方法院小額民事判決
　　　　　　　　　　　　　　　　  110年度北小字第5125號
原      告  泰安產物保險股份有限公司

法定代理人  李松季  


訴訟代理人  吳振碩  
            李挺維  
被      告  朱國江  
上列當事人間侵權行為損害賠償事件，於中華民國111年1月6日
言詞辯論終結，本院判決如下：
    主    文
被告應給付原告新臺幣壹萬肆仟陸佰柒拾柒元，及附表之利息。
原告其餘之訴駁回。
訴訟費用新臺幣壹仟元由被告負擔。
本判決得假執行；被告如以新臺幣壹萬肆仟陸佰柒拾柒元為原告
預供擔保後，得免為假執行。
    事實及理由
壹、程序方面： 
一、被告經合法通知，無正當理由不到場，爰依原告之聲請，准
    由其一造辯論而為判決。
貳、實體部分：
一、原告起訴主張：被告於民國110年2月21日，駕駛車號0000-0
    0號車，行經臺北市○○街○段0號處，因未注意車前狀況之過
    失，撞擊原告承保之車號000-0000號車（下稱系爭車輛），
    致系爭車輛車身受損，系爭車輛事故發生時尚在保險期間，
    經被保險人通知並查證屬實後，原告即賠付必要修復費用工
    資新臺幣（下同）1萬5400元及零件7920元，計2萬3320元，
    原告並同時依保險法第53條規定取得被保險人對被告之求償
    權，又被告既因過失撞損原告承保之車輛，自應負賠償之責
    ，爰依民法第184條侵權行為及保險代位之法律關係請求被
    告負損害賠償責任等語。並聲明：被告應給付原告2萬3320
    元及自起訴狀繕本送達翌日起至清償日止，按年息5％計算之
    利息。
二、被告經合法通知，未於言詞辯論期日到場，亦未提出準備書
    狀做任何聲明或陳述。
三、經查，原告所稱上情，業據其提出之道路交通事故當事人登
    記聯單、行車執照、修車估價單、統一發票、車損照片等件
    影本為證，並有本院依職權向臺北市政府警察局交通警察大
    隊調閱之道路交通事故現場圖、交通事故調查報告表等資料
    在卷可稽；而觀道路交通事故現場圖，顯示B車（即系爭車
    輛）臨時停車紅線處，A車（即被告駕駛車）行駛其右前側
    保險桿撞系爭車輛左後側保險桿，上具系爭車輛駕駛及被告
    簽名等情（本院卷第33頁），可知系爭車輛當時靜止狀態，
    則被告駕車未保持安全距離而碰撞系爭車輛致車損，堪認被
    告過失導致系爭車輛車損，且被告對於原告主張之事實，已
    於相當時期受合法之通知，未於言詞辯論期日到場，亦未提
    出書狀爭執，依照卷內證據，堪信原告之主張為真實。
四、按不法毀損他人之物者，被害人得請求賠償其物因毀損所減
    少之價額，民法第196條定有明文；又依上開規定請求賠償
    物被毀損所減少之價額，得以修復費用為估定之標準，但以
    必要者為限（例如：修理材料以新品換舊品，應予折舊），
    最高法院77年度第9次民事庭會議決議參照。衡以系爭車輛
    有關零件部分之修復，既以新零件更換被損害之舊零件，則
    在計算損害賠償額時，自應將零件折舊部分予以扣除。依行
    政院所發布之固定資產耐用年數表及固定資產折舊率表，自
    用小客車之耐用年數為5年，依定率遞減法每年應折舊369/1
    000，其最後1年之折舊額，加歷年折舊累計額，其總和不得
    超過該資產成本原額10分之9。查系爭車輛因本件車禍事故
    之修繕費用為工資1萬5400元、零件7920元，此有原告提出
    之修車估價單及統一發票在卷可憑（本院卷第17至21頁），
    而系爭車輛係於105年5月31日領照使用，亦有行車執照在卷
    足憑（本院卷第13頁），則至110年2月21日發生上開車禍事
    故之日為止，系爭車輛實際使用4年9月，其扣除附表所示折
    舊後之零件費用908元，則原告得請求之車輛修復費用為1萬
    6308元（計算式：1萬5400元＋908元＝1萬6308元）。
五、末按損害之發生或擴大，被害人與有過失者，法院得減輕賠
    償金額或免除之，民法第217條第1項定有明文。查本件被告
    行向未注意他車具過失，已如前述，然系爭車輛不得於紅線
    處臨時停車（本院卷第33頁），就本件車禍之發生與有過失
    甚明，經考量兩造過失之輕重，認系爭車輛駕駛應負10％過
    失責任，適用過失相抵之法則，減輕被告賠償金額10％，故
    被告應賠償之金額應核減為1萬4677元（1萬6308元×90％＝1萬
    4677元，元以下四捨五入）。
六、從而，原告基於代位求償權及侵權行為規定，請求被告賠償
    車輛修復費1萬4677元，及自起訴狀繕本送達翌日即110年9
    月10日（本院卷第53頁）起至清償日止按年息5％計算之利息
    之範圍內，為有理由，應予准許。至原告逾此部分之請求，
    為無理由，應予駁回。
七、本件係小額程序所為被告敗訴之判決，就原告勝訴部分，依
    民事訴訟法第436 條之20規定，應依職權宣告假執行。並依
    同法第392 條第2項、第3項規定，依職權宣告被告於執行標
    的物拍定、變賣前預供擔保，得免為假執行。
八、訴訟費用負擔之依據：民事訴訟法第79條。本件訴訟費用額
    ，依後附計算書確定如主文所示金額。
中　　華　　民　　國　　111 　年　　1 　　月　　20　　日
                      臺北簡易庭  法  官  趙子榮
以上正本證明與原本無異。
如不服本判決，須以違背法令為理由，於判決送達後20日內向本
庭提出上訴狀（應按他造當事人之人數附繕本）；如委任律師提
起上訴者，應一併繳納上訴審裁判費。
中　　華　　民　　國　　111 　年　　1 　　月　　20　　日
                                  書記官  陳怡安
計   算   書：
項        目             金   額（新臺幣）    備    註
第一審裁判費             1000元
合        計             1000元

附表：
  計息本金  （新臺幣）     利息請求期間       （民國）  年息 （％） 1萬4677元 110年9月10日起至清償日止   5 

-----
折舊時間           金額
第1年折舊值        7920元×0.369=2922元
第1年折舊後價值    7920元-2922元=4998元
第2年折舊值        4998元×0.369=1844元
第2年折舊後價值    4998元-1844元=3154元
第3年折舊值        3154元×0.369=1164元
第3年折舊後價值    3154元-1164元=1990元
第4年折舊值        1990元×0.369=734元
第4年折舊後價值    1990元-734元=1256元
第5年折舊值        1256元×0.369×(9/12)=348元
第5年折舊後價值    1256元-348元=908元


附錄：
一、民事訴訟法第436條之24第2項：
    對於小額程序之第一審裁判上訴或抗告，非以其違背法令為
    理由，不得為之。
二、民事訴訟法第436條之25：
    上訴狀內應記載上訴理由，表明下列各款事項：
    （一）原判決所違背之法令及其具體內容。
    （二）依訴訟資料可認為原判決有違背法令之具體事實。